# 求助陈老师被购买方可辨认净资产公允价值如何确定

提问人：shenhf0705 时间：2017-02-04 11:38:01
企业并购公司，被购买方未经过资产评估，那么其可辨认净资产的公允价值如何确定？还是一定要求对被并购方进行资产评估？

回答人：chenyiwei
在非同一控制下企业合并中，被购买方可辨认净资产的公允价值通常需要通过专业资产评估机构的评估工作才能确定。